# 固定资产相关必要保险费入账问题

提问人：DeLuoYiTe 时间：2019-08-13 20:10:00
请教陈版及大伙们，
3252 、求助陈老师：新金融工具准则，提前处置以摊余成本计量的金融资产，还有惩罚条款吗目录公司购入一项固定资产，合同规定每年需要为该固定资产的稳定运行像第三方购买 “运行保险”，且根据固定资产折旧净值降低每年逐步更新年保险费,整个运行期间均需购买此保险。关于这个保险费应该怎么入账，该固定资产是生产所用。企业将保险费直接摊销进管理费用不太合适吧?

回答人：chenyiwei
保险费支付时列入其他流动资产，在保险有效期内摊销，一般是列入管理费用。因为保险费本身不是产品生产成本的必要组成部分。